臺灣高等法院臺南分院刑事判決
                                   111年度原上訴字第25號
上  訴  人  臺灣臺南地方檢察署檢察官
被      告  蔡光盛

上列上訴人因被告傷害案件，不服臺灣臺南地方法院111年度原
訴字第16號中華民國111年9月13日第一審判決（起訴案號：臺灣
臺南地方檢察署111年度偵字第13139號），提起上訴，本院判決
如下：
    主  文
原判決撤銷，發回臺灣臺南地方法院。
    理  由
一、原審判決意旨略以：本件告訴人古富仁告訴被告傷害案件，
    檢察官起訴書認係觸犯刑法第277條第1項之傷害罪，依同法
    第287條之規定，須告訴乃論。茲據告訴人與被告已於民國1
    11年9月12日達成和解，告訴人並於當日具狀撤回告訴，有
    臺灣臺南地方法院111年度南司刑移調字第582號調解筆錄影
    本、刑事撤回告訴狀各一份附卷可稽，揆諸前開說明，本件
    爰不經言詞辯論，逕諭知不受理之判決。
二、檢察官上訴意旨略以：本件被告涉犯刑法第277 條第1 項之
    傷害罪，其最重本刑為有期徒刑5 年，已非屬刑事訴訟法第
    376 條第1、2款所列之罪，亦非進行簡式審判程序或簡易程
    序，應行合議審判，原審以獨任法官進行判決，法院組織不
    合法，而有違背法令之處。爰依法提起上訴，請求撤銷原判
    決，更為適當合法之判決。
三、按除簡式審判程序、簡易程序及第376 條第1 項第1 款、第
    2 款所列之罪之案件外，第一審應行合議審判。刑事訴訟法
    第284 條之1 定有明文。又刑事訴訟法第376 條第1 項第1 
    款、第2款規定之罪分別為「最重本刑為3 年以下有期徒刑
    、拘役或專科罰金之罪」及「刑法第320條、第321條之竊盜
    罪」，而本案被告所涉犯係108 年5 月31日修正施行後之刑
    法第277 條第1 項傷害罪，其法定最重本刑為有期徒刑5 年
    ，非屬刑事訴訟法第376 條第1 項第1 款所列之罪，亦非刑
    事訴訟法第376 條第2款所列罪名，自無該條項之適用，如
    非以簡式審判程序、簡易程序審理時，即應行合議審判，其
    法院之組織始屬合法。本案既經告訴人具狀表示對被告撤回
    告訴，依上開刑事訴訟法第284 條之1 規定，自應行合議審
    判，乃原審由受命法官獨任為公訴不受理判決，其法院組織
    自屬於法不合，而無可維持，檢察官之上訴為有理由。因涉
    及當事人之審級利益，自有發回原審法院另為適當處理之必
    要，並不經言詞辯論為之。
四、應適用之法律：
    刑事訴訟法第369 條第1 項但書、第372 條。
本案經檢察官林怡君提起公訴及上訴。
中　　華　　民　　國　　111 　年　　11　　月　　9 　　日
                  刑事第六庭    審判長法　官  吳勇輝
                                      法　官  黃國永
                                      法　官  吳錦佳
以上正本證明與原本無異。
如不服本判決應於收受送達後20日內向本院提出上訴書狀，其未
敘述上訴理由者，並得於提起上訴後20日內向本院補提理由書（
均須按他造當事人之人數附繕本）「切勿逕送上級法院」。
　　　　　　　　　　　　　　　　　　　書記官  王杏月
中　　華　　民　　國　　111 　年　　11　　月　　9 　　日